【裁判字號】    92,交聲,499
【裁判日期】    920624
【裁判案由】    聲明異議
【裁判全文】
臺灣臺中地方法院交通事件裁定                    九十二年度交聲字第四九九號
     原處分機關     交通部公路總局台中區監理所
     異議人即
     受處分人       甲○○
右列受處分人因違反道路交通管理處罰條例案件，對於交通部公路總局台中區監理所
九十二年五月七日所為之裁決（中監違字第六○─ＺＥ0000000號裁決書），
聲明異議，本院裁定如左：
    主  文
異議駁回。
    理  由
一、原處分機關略以：異議人即受處分人甲○○，於九十一年二月十日九時十七分許
    ，因其所有之車號ＱＲ─五八一八號自用小客車，在國道八號東向十二公里五五
    ○公尺處，行車限速九十公里，經測速時速一○二公里，超速十二公里之違規事
    實，經內政部警政署公路警察局第五警察隊以採證照片依法逕行舉發，受處分人
    未依限期提出申訴，經向原舉發機關查證違規屬實，該所遂於九十二年五月七日
    以中監違字第六○─ＺＥ0000000號裁決書，裁處受處分人違反道路安全
    管理處罰條例第三十三條之規定，處罰鍰新台幣六千元整，並記違規點數一點，
    逾期則依違反道路交通管理事件統一裁罰標準表及裁決書處罰主文裁處，於法並
    無不合等語。
二、本件受處分人甲○○則以：違規通知單未送達受處分人，爰聲明異議云云。
三、按汽車行駛於高速公路而不遵守管制之規定者，處汽車駕駛人新台幣三千元以上
    六千元以下罰鍰，汽車行駛於高速公路應依速限標誌指示；汽車駕駛人違反第三
    十三條規定者，並記違規點數一點。道路交通管理處罰條例第三十三條第一項、
    第六十三條第一項第一款與高速公路交通管制規則第五條第一項及違反道路交通
    管理事件統一裁罰標準表分別定有明文。經查：受處分人甲○○於九十一年二月
    十日九時十七分許，因其所有之車號ＱＲ─五八一八號自用小客車，在國道八號
    東向十二公里五五○公尺處，行車限速九十公里，經測速時速一○二公里，超速
    十二公里之違規事實，經內政部警政署公路警察局第五警察隊以採證照片依法逕
    行舉發等情，有內政部警政署公路警察局第五警察隊舉發之違反道路交通管理事
    件通知單一紙、逕行舉發之採證照片一張與裁決書一份在卷可稽，可認為實在。
    雖受處分人辯稱：違規通知單未送達受處分人云云。惟經本院審酌卷內相關文件
    資料及檢視採證照片得知：受處分人之該車行經該時、地經科學儀器測照時速達
    一○二公里，超速十二公里，確為高速公路超速違規行駛無誤，係經過科學儀器
    照相採證取得超速時間及速率之證據資料後，始依法予以逕行舉發，此有內政部
    警政署公路警察局第五警察隊之採證照片一張在卷足憑。再者，本院於九十二年
    六月三日當庭訊問受處分人時，其亦自承：（民國）八十幾年即將戶籍遷到台中
    市○○區○○路一段一六六巷二之十二號現址，按照住址送達係因白天不在而沒
    有收到，是原舉發單位依其戶籍地址以掛號寄送應無違誤，通知單經郵政機關退
    回，再依法辦理寄存送達，即屬合法，已生送達效力。是受處分人未遵守行車速
    限之違規事實，由原舉發單位依法逕行舉發，於法核無不合，受處分人徒以違規
    單未收到置辯，殊無可取。從而，原處分機關據以援引上開規定，裁處罰鍰新台
    幣六千元整，並記違規點數一點，逾期則依裁決書處罰主文規定處罰，並無不當
    ，本件異議為無理由，應予駁回。
四、據上論斷，應依道路安全管理處罰條例第八十七條、道路交通案件處理辦法第十
    九條，裁定如主文。
中      華      民      國    九十二    年      六      月    二十四    日
                                        臺灣臺中地方法院交通法庭
                                            法  官    許  金  樹
右正本證明與原本無異。
如不服本裁定應於送達後五日內向本院提出抗告狀。
                                            書記官
中      華      民      國    九十二    年      六      月    二十四    日


司法院資訊處製作；財團法人民間司法改革基金會備份。
